# 非同一控制下企业合并时现金流量的列示

提问人：wangchunchun 时间：2020-01-17 14:43:43
请教陈版主，企业本期非同一控制下合并子公司时支付的审计、评估和券商费用（发行股份购买资产），在合并现金流量表和母公司单体现金流量表中分别列示在什么项目中？？

回答人：chenyiwei
1 、属于非同一控制下合并的交易费用，在发生时直接费用化，属于“支付的其他与经营活动有关的现金”；
2 、与权益性证券发行相关的交易费用，符合金融工具准则“增量费用”的定义冲减权益的，可属于“支付的其他与筹资活动有关的现金”。
两者之间的差异和区分，可参考《瑞华研究 2010 ～ 2016 汇编》之“问题3-2-42（如何区分企业合并的直接交易费用哪些应当费用化，哪些应当计入作为合并对价所发行的证券的初始确认金额）”。